臺灣臺南地方法院刑事判決              100年度易字第995號
公  訴  人  臺灣臺南地方法院檢察署檢察官
被      告  賴振全
上列被告因竊盜案件，經檢察官提起公訴（100年度偵字第9869號）
，被告於本院訊問時就被訴事實為有罪之陳述，經本院裁定改依
簡式審判程序審理，判決如下：
    主  文
賴振全攜帶兇器竊盜未遂，累犯，處有期徒刑伍月，如易科罰金
，以新臺幣壹仟元折算壹日；扣案之鐵剪刀壹把、鐵條拾柒支、
手電筒壹支均沒收。
    事  實
一、賴振全曾因違反毒品危害防制條例案件，經本院以96年度訴
    字第1319號判決，判處應執行有期徒刑8月確定，復於民國
    98年8月11日，經本院以98年度聲字第1517號裁定，與他案
    定應執行刑為有期徒刑1年4月確定，於99年12月31日觀護期
    滿執行完畢。詎賴振全仍不知悔改，復基於意圖為自己不法
    所有之犯意，於100年7月5日上午2時5分許，攜帶其所有客
    觀上可為兇器之鐵剪刀1把、鐵條17支及手電筒1支等物，在
    臺南市學甲區豐和里美豐4-53號處，利用上開鐵條為攀爬工
    具，爬上電線桿上(學麻高幹49、右2、右9-1、左5)著手竊
    取臺灣電力公司所有之PVC風雨線(125MM2及60MM2)以鐵剪刀
    將之剪斷後，賴振全因不慎跌落地面，而未得逞，並為他人
    發現報警為警當場逮捕，經警於現場扣得賴振全所有之鐵剪
    刀1把、鐵條17支及手電筒1支等物。
二、案經臺南市政府警察局學甲分局報請臺灣臺南地方法院檢察
    署檢察官偵查起訴。
    理  由
一、按本件被告所犯為死刑、無期徒刑、最輕本刑3年以上有期
    徒刑以外之罪，亦非屬高等法院管轄之第一審案件，其於本
    院訊問時就被訴事實為有罪之陳述，經告知簡式審判程序之
    旨，並聽取檢察官、被告之意見後，本院依刑事訴訟法第27
    3條之1第1項裁定進行簡式審判程序，是本案之證據調查，
    依同法第273條之2規定，不受同法第159條第1項、第161條
    之2、第161條之3、第163條之1，及第164條至第170條所規
    定證據能力認定及調查方式之限制，合先敘明。
二、上開犯罪事實，業據被告於警詢、偵查及本院準備與審理程
    序中坦承不諱，核與證人王海杉、李威昇等人分別於警詢及
    偵查中之證言相符，此外且有被告所有之鐵剪刀1把、鐵條1
    7支及手電筒1支等物扣案及照片14張等附卷可證，堪認被告
    上開任意性之自白，確與事實相符。是本件事證明確，被告
    犯行洵堪認定，應予依法論科。
三、按刑法第321條第1項第3款之攜帶兇器竊盜罪，係以行為人
    攜帶兇器竊盜為其加重條件，此所謂兇器，其種類並無限制
    ，凡客觀上足對人之生命、身體、安全構成威脅，具有危險
    性之兇器均屬之，且祇須行竊時攜帶此種具有危險性之兇器
    為已足，並不以攜帶之初有行兇之意圖為必要（最高法院79
    年臺上字第5253號判例要旨參照）。查被告於本案中使用之
    鐵剪刀1把、鐵條17支等物均為金屬製、質地堅硬，既足用
    以剪斷電纜線、並支撐人之身體登上電桿，若持以攻擊人體
    ，自能成傷，客觀上自足以對人之生命、身體、安全構成威
    脅，顯為具有危險性之兇器無訛；是核被告上開所為，係犯
    刑法第321條第1項第3款、第2項之攜帶兇器竊盜未遂罪。
    被告已著手竊盜行為之實施，未生將財物置於自己實力支配
    之下之結果為未遂犯，爰依刑法第25條第2項後段之規定減
    輕其刑。爰審酌被告隨意竊取他人之財物，顯見其漠視他人
    財物之所有權，法紀觀念薄弱，對民眾財產安全及社會治安
    均非無相當危害，更造成用電人或保管人之不便，殊為不該
    ，惟念被告犯罪之動機係竊取電纜線供個人變賣財物，未用
    於其它不法用途，於無人所在時下手行竊，犯罪之過程尚屬
    平和，未擴大告訴人之損害，兼衡被告犯後坦承犯行，暨其
    學歷、家庭狀況及本件係未遂犯檢察官求處被告有期徒刑10
    月似嫌過高等一切情狀，量處如主文所示之刑，並諭知如易
    科罰金之折算標準，以示懲儆。末查扣案之鐵剪刀1把、鐵
    條17支、手電筒1支等物為被告所有，業據被告供明在卷(見
    本院卷第18頁反面)，爰依法宣告沒收。
據上論斷，應依刑事訴訟法第273條之1第1項、第299條第1項前
段，刑法第321條第1項第3款、第2項、第25條第2項後段、第47
條、第41條第1項前段、第38條第1項第2款，刑法施行法第1條之
1，判決如主文。
本案經檢察官 馮君傑 到庭執行職務
中    華    民    國   100    年    9     月    30    日
                    刑事第十五庭    法  官  蔡直青
以上正本證明與原本無異。
如不服本判決應於收受本判決後10日內向本院提出上訴書狀，並
應敘述具體理由。其未敘述上訴理由者，應於上訴期間屆滿後20
日內向本院補提理由書狀（均須按他造當事人之人數附繕本）「
切勿逕送上級法院」。
                                    書記官  郭純瑜
中    華    民    國   100    年    10    月    3     日
附錄論罪科刑法條：
修正前中華民國刑法第321條
（加重竊盜罪）
犯竊盜罪而有下列情形之一者，處六月以上、五年以下有期徒刑
：
一、於夜間侵入住宅或有人居住之建築物、船艦或隱匿其內而犯
    之者。
二、毀越門扇、牆垣或其他安全設備而犯之者。
三、攜帶兇器而犯之者。
四、結夥三人以上而犯之者。
五、乘火災、水災或其他災害之際而犯之者。
六、在車站或埠頭而犯之者。
前項之未遂犯罰之。